【裁判字號】    99,中簡上,159
【裁判日期】    990615
【裁判案由】    詐欺
【裁判全文】
臺灣臺中地方法院刑事判決           99年度中簡上字第159號
上  訴  人
即  被  告  丙○○
上上訴人因詐欺案件，不服臺灣臺中地方法院台中簡易庭98年度
中簡字第3314號中華民國98年12月30日第一審簡易判決（聲請案
號：台灣台中地方法院檢察署98年度撤緩偵字第305號），提起
上訴，本院判決如下：
    主    文
上訴駁回。
    犯罪事實及理由
一、本案經本院理結果，認第一審簡易判決認事用法及量刑均無
    不當，應予維持，並引用第一審判決書記載之事實、證據及
    理由。
二、上訴意旨雖略以：因為伊兒子是重度智障，經常會亂走，為
    了能夠知悉他的形蹤，所以才去辦理行動電話給他用，伊所
    辦的是易付卡沒有儲值時只能接不能打，有去儲值才可以打
    的，伊給他使用時，易付卡裡面是沒有錢，所以只能接，後
    來行動電話不見了，伊就去電信公司辦理掛失，行動電話是
    遺失的，不是伊交給詐欺集團之人使用，偵訊中檢察官要伊
    承認就會給伊緩起訴，如果伊不承認，就要直接起訴，伊才
    承認，後來檢察官有給伊緩起訴，但是因為伊有毒品案件，
    緩起訴就被撤銷了云云。
三、惟查，據遠傳電信股份有限公司函覆結果稱，0000000000號
    門號為易付卡，易付卡若無餘額，客戶未進行儲值，門號即
    只能接收，無法撥打，該門號於96年7月7日16時51分本人致
    電客服中心辦理掛失，97年3月4日12時52分本人致電客服中
    心辦理掛失，97年4月8日本人辦理停機等情，有該公司99年
    3月30日函覆在卷足稽（本院卷第39頁、第40頁），另據被
    告於本院審理時供稱，本件行動電話97年3月4日停機前即已
    經沒有儲值了，所以不能撥打只能接，伊交給伊兒子使用，
    伊兒子係中度智障，不知道該行動電話號碼，除了伊知道號
    碼外，僅有伊母親及女兒知道，伊沒有將號碼寫在手機上等
    語，足證被告所申請0000000000號之行動電話，於97年3 月
    4日辨理掛失時已無餘額，只能接聽無法撥打，且該行動電
    話號碼係由被告告知他人等情，殆無疑義，參酌另一被害人
    即證人丁永富於警詢時陳述（丁永富在警詢時之陳述，係被
    告以外之人於審判外之陳述，當事人於本院調查證據時，知
    係審判外之陳述，而未於言詞辯論終結前聲明異議，視為同
    意作為證據，參酌其作成時，並無其他不能作為證據之情形
    ，其陳述應為適當，依刑事訴訟法第159條之5之規定，得作
    為證據），伊公司經理陳運亮看到報紙廣告可辦理分期款購
    買家電，即打廣告所留的0000000000，0000000000號電話找
    到一位林先先，陳運亮與之接洽數次後，於97年4月2日13時
    許，才將伊本人身分證及提款卡、密碼交付對方等語（台中
    市警察局第二分局中分二警偵字第970011892號偵查卷宗）
    ，是被告所申請前揭行動電話，於98年3月28日之前，即由
    詐欺集團之人刊登廣告作為接收被詐欺之人聯絡使用，並至
    97 年4月2日仍持續被使用，應係交付該行動電話人之被告
    允許之下始能不怕被停止使用甚明，故本案係由被告將其所
    申請0000000000之行動電話交付詐欺集團之人使用，應可認
    定，被告所辯應係事後卸責之詞，不足採信，此外，並有證
    人陳運亮、甲○○、乙○○等之陳述，復有甲○○、乙○○
    提出之自動提款機匯款單，另案被告丁永富之帳戶存摺交易
    明細、開戶暨往來業務項目申請書、金融卡業務申請書暨約
    定書、金融卡鎖卡後原卡重新使用切結書等在卷可資佐證，
    事證明確，被告犯行洵堪認定，其仍執前詞否認犯罪據以上
    訴，並無理由，應予駁回。
三、據上論斷，應依刑事訴訟法第四百五十五條之一第三項、第
    三百七十三條、第三百六十八條，判決如主文。
中    華    民    國    99    年    6     月    15    日
                  刑事第一庭    審判長法  官  何志通
                                      法  官  許惠瑜
                                      法  官  林清鈞
上正本證明與原本無異。
本件不得上訴。
                                      書記官  陳貴卿
中    華    民    國    99    年    6     月    15    日
附錄本案論罪科刑法條全文
中華民國刑法第339條第1項
意圖為自己或第三人不法之所有，以詐術使人將本人或第三人之
物交付者，處 5 年以下有期徒刑、拘役或科或併科 1 千元以下
罰金。

司法院資訊處製作；財團法人民間司法改革基金會備份。
